臺灣高等法院刑事判決
109年度上訴字第3518號
上  訴  人  臺灣桃園地方檢察署檢察官
上  訴  人  
即  被  告  傅若松
選任辯護人  徐建弘律師
上列上訴人等因被告毒品危害防制條例等案件，不服臺灣桃園地
方法院108年度訴字第1016號，中華民國109年4月29日第一審判
決（起訴案號：臺灣桃園地方檢察署107年度偵字第23009號、第
27644號），提起上訴，本院判決如下：
    主  文
上訴駁回。
    事  實
一、傅若松明知甲基安非他命為毒品危害防制條例第2條第2項第
    2款所列管之第二級毒品，不得非法持有與販賣，意圖營利
    ，基於販賣毒品之犯意，於民國107年3月初某時，利用LINE
    、FACEBOOK等通訊軟體作為販賣第二級毒品之聯絡工具，與
    許瑀庭聯繫販賣毒品事宜，並與許瑀庭約於於桃園市○○區○○
    路0號米梵時尚旅館，以新臺幣(下同)2,400元(起訴書誤載
    為2,000元，經公訴檢察官當庭更正)交易第二級毒品甲基安
    非他命2公克。嗣傅若松與許瑀庭依約前往米梵時尚旅館，
    因許瑀庭現金不足，遂僅支付700元，惟傅若松仍依約交付2
    公克之甲基安非他命。嗣許瑀庭再支付500元。末於107年4
    月5日匯款1,200元至傅若松指定之日盛國際商業銀行帳號00
    000000000000000號帳戶。
二、案經新竹縣政府警察局竹東分局報請臺灣桃園地方檢察署檢
    察官偵查後起訴。　　
    理  由
甲、有罪部分：
壹、證據能力
一、按被告以外之人於檢察事務官、司法警察官或司法警察調查
    中所為之陳述，與審判中不符時，其先前之陳述具有較可信
    之特別情況，且為證明犯罪事實存否所必要者，得為證據，
    刑事訴訟法第159條第1項、第159條之2分別定有明文。所謂
    「證明犯罪事實之存否所必要」，係指因無法再從同一陳述
    者取得證言，而有利用原陳述之必要性；只要認為該陳述係
    屬與犯罪事實存否相關，並為證明該事實之必要性即可。而
    是否「具有可信之特別情況」，應依陳述時之外部客觀情況
    觀察，除詢問有無出於不正方法、陳述是否出於非任意性外
    ，兼須就有無違反法定障礙事由期間不得詢問及禁止夜間詢
    問之規定、詢問時是否踐行告知義務、警詢筆錄所載與錄音
    或錄影內容是否相符等各項，為整體之考量，以判斷其先前
    之陳述，是否出於「真意」之信用性獲得確切保障(最高法
    院103年台上字第871號判決意旨參照)，所謂「與審判中不
    符」，係指該陳述之主要待證事實部分，自身前後之供述有
    所不符，導致應為相異之認定，此並包括先前之陳述詳盡，
    於後簡略，甚至改稱忘記、不知道或拒絕陳述等實質內容已
    有不符者在內，最高法院107年台上字第4442號判決意旨可
    參。經查：證人許瑀庭於警詢所述，係被告以外之人於審判
    外之言詞陳述，屬傳聞證據，而許瑀庭於案發後107年8月1
    日、同年月16日為警製作筆錄(分見偵字第27644號卷二第13
    至15、16至18頁)，於109年3月3日原審審理中到庭作證(見
    原審卷第322至360頁)，其於原審審理中作證時距案發時間
    已有多年，比較其於警詢及原審審理中之證述，其於警詢明
    白證稱：交易之地點在米梵時尚旅店(見偵字第27644號卷二
    第13頁反面至14、17頁反面)，而於原審審理中經詢問交易
    地點時，證人許瑀庭證稱：交易的地點有後站的旅館，也有
    別的地方、朋友家，在哪間旅館、有幾次忘記了等語(見原
    審卷第285頁)，則證人許瑀庭就交易地點於原審審理中之證
    述已有模糊及淡忘之情，可見證人許瑀庭審判中之陳述與先
    前陳述已有實質不符，且依證人許瑀庭警詢筆錄所述，綜合
    其記憶陳述之正確性，與LINE通訊軟體對話記錄相符，為具
    有較可信之特別情況，又為證明被告本件上開有罪部分犯罪
    與否之所必要，參酌警方詢問許瑀庭前，依法告知其權利事
    項，並非夜間詢問，亦無違反法定障礙事由期間不得詢問規
    定，顯係出於自由意志之陳述，又證人許瑀庭於警詢時提出
    一份其用以匯款至被告指定之帳戶之交易明細，及其申請銀
    行交易明細之付費收據(見偵字第27644號二第14頁反面、49
    頁)，依刑事訴訟法第159條之2規定應有證據能力。　
二、按刑事訴訟法第159條之5立法意旨，在於確認當事人對於傳
    聞證據有處分權，得放棄反對詰問權，同意或擬制同意傳聞
    證據可作為證據，屬於證據傳聞性之解除行為，如法院認為
    適當，不論該傳聞證據是否具備刑事訴訟法第159條之1至第
    159條之4所定情形，均容許作為證據，不以未具備刑事訴訟
    法第159條之1至第159條之4所定情形為前提。此揆諸「若當
    事人於審判程序表明同意該等傳聞證據可作為證據，基於證
    據資料愈豐富，愈有助於真實發見之理念，此時，法院自可
    承認該傳聞證據之證據能力」立法意旨，係採擴大適用之立
    場。蓋不論是否第159條之1至第159條之4所定情形，抑當事
    人之同意，均係傳聞之例外，俱得為證據，僅因我國尚非採
    徹底之當事人進行主義，故而附加「適當性」之限制而已，
    可知其適用並不以「不符前四條之規定」為要件。又法院於
    何種情況，得認為適當，應審酌該傳聞證據作成時之情況，
    如該傳聞證據之證明力明顯過低或係違法取得，即得認為欠
    缺適當性；惟是否適當之判斷，係以當事人同意或視為同意
    為前提，即當事人已無爭議，故法院除於審理過程中察覺該
    傳聞證據之作成欠缺適當性外，毋庸特別調查，而僅就書面
    記載之方式及其外觀審查，認為適當即可(最高法院97年度
    台上字第563號判決參照)。經查，本判決下列所引用之被告
    以外之人於審判外之陳述，業經原審及本院於審理中依法定
    程序調查，檢察官、上訴人即被告傅若松（下稱被告)及辯
    護人於本院言詞辯論終結前均未聲明異議(見本院卷一第439
    至439至441頁、卷二第6至8、25至28頁)，本院審酌上開證
    據資料製作時之情況，尚無違法不當及證明力明顯過低之瑕
    疵，認為以之作為證據應屬適當，爰依刑事訴訟法第159條
    之5規定，認前揭證據資料均有證據能力。
三、本院下列所引用卷內之文書證據、證物之證據能力部分，並
    無證據證明係公務員違背法定程序所取得，且檢察官、被告
    於本院亦均未主張排除下列文書證據、證物之證據能力，且
    經本院依法踐行證據調查，迄本院言詞辯論終結前均未表示
    異議，本院審酌前揭文書證據、證物並無顯不可信之情況與
    不得作為證據之情形，依刑事訴訟法第158條之4反面解釋及
    第159條之4之規定，應認均有證據能力。
貳、實體部分：　　
一、認定事實所憑之證據及理由：
(一)訊據被告矢口否認有何販賣第二級毒品予許瑀庭犯行，辯稱
    ：伊並未販賣毒品予許瑀庭，匯款紀錄是許瑀庭欠伊錢，及
    販賣中古手機的款項，對話紀錄中所以會與許瑀庭有款項爭
    執，是因伊有交付一包物品給許瑀庭，其中包括甲基安非他
    命，伊要拿回屬於自己的東西，所以詢問許瑀庭是否要將錢
    及物品還給伊云云。辯護人則以：證人許瑀庭患有精神疾病
    ，或有幻覺、妄想之情形，且所證前後不一，是否具有作證
    之能力已非無疑，其證述不足採信。匯款資料為金錢借貸及
    出售中古手機之款項，與毒品無關，被告不可能以匯款方式
    販賣毒品，也不可能為毒品欠款至許瑀庭家中索討款項。另
    本件尚無證人許瑀庭施用第二級毒品之客觀證據。至於通訊
    軟體中就欠款金額與許瑀庭所稱有所不一致者，係因證人許
    瑀庭歸還代保管的第二級毒品甲基安非他命數量有短少，被
    告要求賠償其款項，而非販賣毒品款項。若法院仍認定被告
    確有提供第二級毒品予證人許瑀庭，被告亦無營利意圖等語
    為被告辯護。
(二)經查：
　⒈證人許瑀庭有於107年4月5日匯款1,200元至被告帳戶乙情，
    有證人許瑀庭之中國信託銀行帳號000000000000000號帳戶
    存款交易明細（見他字第4799號卷四第31頁）及被告親人之
    日盛銀行帳號00000000000000號帳戶存款交易明細（見偵字
    第27644號卷一第32頁反面)在卷可佐，此部分事實，首堪認
    定。
　⒉被告確有於事實欄一所示時間、地點販賣毒品予許瑀庭乙節
    ，業據證人許瑀庭於原審審理中證稱：伊有於108年4月5日
    匯款1,200元給傅若松，是購買毒品的價金，通訊軟體對話
    中記載「2400減700元減500元等於1200元，先給你200元，
    欠你整數」，指的是本件販賣第二級毒品毒品犯行，金額是
    2,400元，先給700元，再給500元，最後再匯款1,200元，附
    表四所示的對話，是在吵毒品的事情。(通訊軟體對話中，
    傅若松稱：靠，差我錢，我不找妳找誰？」妳回答「搞清楚
    我欠你什麼錢？」傅若松回答「工作」，「工作」指什麼意
    思？)是毒品交易的代號，伊會遲至107年4月5日才將此筆1,
    200元匯款給傅若松，是因為到4月5日才有錢還給傅若松等
    語(見原審卷第275至290頁)；證人許瑀庭於警詢中證稱：交
    易之地點在米梵時尚旅店(見他字第4799號卷四第20頁反面
    ，偵字第27644號卷二第17頁反面)，已明白指證被告確有與
    許瑀庭以2,400元之代價，於米梵時尚旅店交易第二級毒品
    甲基安非他命之交易等情。
　⒊參以證人許瑀庭於原審作證證述被告販賣毒品犯行時，陳稱
    ：「可是我覺得我可以自由陳述，如果我沒有找他買，就不
    會害了他(哭泣)，我一直都陳述事實，我沒有講不出來，我
    知道我不是被告，我是證人，但錯也不能全怪他」等語(見
    原審卷第278至279頁)，可徵證人許瑀庭對指證被告販賣第
    二級毒品乙事仍有所掙扎，且兩人間尚無仇隙可指，證人許
    瑀庭證稱其與被告為朋友關係等語(見原審卷第275頁)，而
    證人許瑀庭經告以偽證刑典，並簽立結文以擔保證述之憑信
    性，諒無甘冒偽證、誣告罪嫌而恣意誣指被告之動機。再被
    告於偵訊時供稱「(你跟『奶茶(指許瑀庭)』有何過節？)無過
    節…」(見他字第4799號卷四第98頁反面)，況如附表四通訊
    軟體中之對話紀錄中之對話「許瑀庭：0000-000-000＝1200
    ，先給你200，欠你整數。」、「許瑀庭：找我幹嘛？你是
    現在沒晶晶好找在找我麻煩是嗎？傅若松：靠！差我錢我不
    找你找誰？許瑀庭：搞清楚我差你什麼錢啦！傅若松：工作
    。」，矧以被告於警詢時稱「(問：是否知道關於二級毒品
    安非他命之暗語『工作』…是什麼意思？)我大概知道，『工作』
    是安非他命…」(見他字第4799號卷四第85頁反面)，被告復
    稱「(附表五編號2：簡心慈與許瑀庭之對話紀錄)我知道『工
    作』指的是安非他命的代號其中一種」等語(見他字第4799號
    卷四第89頁反面)，另被告於檢察官偵訊時亦稱「(問：你先
    前供稱『工作』是安非他命…？)沒錯。」(見他字第4799號卷
    四第96頁反面)，益證上開通訊對話「工作」者確指甲基安
    非他命無誤，而證人許瑀庭已明白指述上開對話所指者為毒
    品交易，於107年4月5日1,200元之匯款，復與對話紀錄中2,
    400元減去700元，再減去500元之數額相合，堪認證人許瑀
    庭指述被告確有於事實欄所示之時間、地點販賣毒品予證人
    許瑀庭等節堪信為真，而證人許瑀庭於107年7月25日警詢時
    供認己於107年6月15日上午在住家最後一次施用第二級毒品
    甲基安非他命，並接受採尿送驗，有上開警詢筆錄、採尿同
    意書、被採尿人尿液暨毒品真實姓名與編號對照表在卷可查
    (見他字第4799號卷三第4頁反面、19、20頁)，另被告於警
    詢亦稱「許瑀庭向我徵詢過是否可以代購得較便宜的安非他
    命，後來我就隨便跟他亂講唬弄他」(見他字第4799號卷四
    第89頁反面)，可見證人許瑀庭供稱其有施用第二級毒品甲
    基安非他命之事，並非無的放矢，辯護意旨稱另本件尚無證
    人許瑀庭施用第二級毒品之客觀證據云云，洵非可取。
(三)被告及選任辯護人以前揭情詞置辯，經查：
  ⑴辯護人以：證人許瑀庭患有精神疾病，或有幻覺、妄想之情
    形，且所證前後不一，是否具有作證之能力已非無疑，其證
    述不足採信。匯款資料為金錢借貸及出售中古手機之款項，
    與毒品無關等語。然查：⑴如前述，證人許瑀庭證述被告於
    事實欄所載之時間，販賣第二級毒品之事，其證述情節始終
    如一，並無前後陳述不一之情形(按：有先後不一者，為後
    述無罪部分)，辯護意旨此部分容有誤會。⑵又本院依辯護人
    聲請向桃園療養院(全名衛生福利部桃園療養院)函詢，據該
    院於110年3月23日桃療一般字第1100001685號函送病歷摘要
    表、急診病歷記錄所載，證人許瑀庭因產後失眠、坐立難安
    於107年6月18日初診，初診診斷病名：非特定之焦慮症、物
    質或已知生理狀況引起的非特定精神病，其自107年6月18日
    起至110年2月24日止，持續到該院就診，最後診斷病名：其
    他興奮劑濫用，伴有興奮劑引發的非特定精神病症；病症提
    要：因個案出現精神症狀如聽幻覺、自言自語、混亂言行，
    因而開立抗精神病藥物予以治療。另開立鎮靜安眠藥改善其
    失眠問題，據本院病歷所載，未見個案曾有抱怨藥物副作用
    之發生等語，復檢送所給藥物仿單在卷可查(見本院卷一第4
    01至438頁)，參見證人許瑀庭於原審審理中證稱：伊因感情
    創傷有看精神科，吃抗憂鬱的藥，調整情緒，這是108年的
    事，現在還有在看醫生等語（見原審卷第282至283頁)，再
    者證人許瑀庭不論警詢或原審時到庭作證，對於詢(訊)問者
    之提問及回答，均能明白詢(訊)問之題意並適切回答，並無
    偏離題意情形，且其於原審作證已明白交待被告本件販賣毒
    品犯行之經過(如事實欄所載)，說明通訊軟體對話中數字、
    「工作」所代表之意思，且始末連續陳述，尚無證人許瑀庭
    於製作筆錄及原審作證時有不正常之情形，核無辯護人所指
    有幻想、妄想之情形。可見證人許瑀庭縱曾因聽幻覺就診，
    經過醫者診斷並給予藥物治療已有改善(見本院卷一第415頁
    之診療記錄許瑀庭主訴：自覺已有慢慢恢復相符)，是辯護
    意旨指證人許瑀庭無作證能力云云，顯失依據而不可取。⑶
    另證人許瑀庭於原審審理中復證稱：傅若松有送伊一支中古
    手機，沒有要向伊收錢，伊與傅若松沒有金錢糾紛，也沒有
    向傅若松借過錢等語(見原審卷第276、281、282頁)，被告
    於偵訊時亦供稱其與許瑀庭(綽號奶茶)無過節(見他字第479
    9號卷四第98頁反面)，且檢視如附表四通訊軟體對話中之數
    字，顯非辯護人所稱之金錢借貸及出售中古手機云云，此部
    分辯護意旨，尚非可採。
  ⑵辯護人再以：通訊軟體中就欠款金額與許瑀庭所稱有所不一
    致者，係因證人許瑀庭歸還代保管的第二級毒品甲基安非他
    命數量有短少，被告要求賠償其款項，而非販賣毒品款項等
    語為被告辯護。然查，通訊軟體對話中有提及「工作」等語
    ，就「工作」乙詞所指者，被告於警詢及偵訊中均供稱：「
    工作」指的就是安非他命等語(見他字第4799號卷四第85頁
    反面、第89頁反面、第96頁反面，詳前述)，而證人許瑀庭
    復指稱「工作」所指者係毒品安非他命等語，並已敘明通訊
    軟體中之1200所指即為被告販賣毒品甲基安非他命之價金中
    尚未給付之1,200元（詳前述）。至於證人許瑀庭固於原審
    審理中證稱：金錢的爭議是因為伊讓傅若松生氣，伊與傅若
    松吵架，傅若松一氣之下就把甲基安非他命丟掉，後來傅若
    松稱丟掉的東西大概多少錢，要伊賠，但後來伊也沒有賠給
    傅若松等語（見原審卷第282頁），其所指者為通訊軟體中1
    ,200元以外之爭議款項，而與本案無涉，則該通訊軟體對話
    中所指之1,200元，為被告販賣第二級毒品給許瑀庭之欠款
    ，其餘1,200元以外者，則與本案無關，辯護人認通訊軟體
    對話中提及之所有款項均與本件販賣毒品無關，同非可採。
  ⑶辯護人末辯以：被告不可能以匯款方式販賣毒品，也不可能
    為毒品欠款至證人許瑀庭家中索討款項等語，然販賣毒品交
    款方式多元，因毒品欠款而衍生出之金錢糾紛，在實務上亦
    非罕見，辯護人此部分所辯，僅表徵被告考量不周或因所使
    用之帳號為他人帳戶而自覺無不妥，是尚難以被告販毒後之
    價金收取係令買方以匯款方式為之，即斷然否定被告販賣 
    毒品之犯行，是此部分辯護意旨顯與證據有違而不足採。
二、按我國法令對販賣毒品者臨以嚴刑，惟毒品仍無法禁絕，其
    原因實乃販賣毒品存有巨額之利潤可圖，故販賣毒品者，如
    非為巨額利潤，必不冒此重刑之險，是以有償交易毒品者，
    除非另有反證證明其出於非圖利之意思而為，概皆可認其係
    出於營利之意而為。再者，毒品並無公定之價格，不論任何
    包裝，均可任意分裝增減分量，而每次買賣之價量，亦可能
    隨時依雙方間之關係深淺、資力、需求量及對行情之認知、
    來源是否充裕、查緝是否嚴緊，購買者被查獲時供述購買對
    象之可能性風險之評估等而異其標準，非可一概而論。惟販
    賣者從價差或量差中牟利方式雖異，但其意圖營利之非法販
    賣行為則同一。衡以被告所欲販賣之毒品數量非微，並有收
    取價款，觀之通訊軟體對話紀錄中，被告尚且不斷向買家即
    證人許瑀庭催款之情，顯見被告確欲從中獲得價差，是其主
    觀上有營利之意圖，至為灼然。是辯護人主張被告無營利之
    意圖，縱認被告確有提供第二級毒品予許瑀庭情事，應依轉
    讓禁藥罪論處云云，亦非可取。
三、綜上所述，本案事證明確，被告如事實欄所示之販賣第二級
    毒品甲基安非他命犯行洵堪認定，應依法論科。
四、論罪說明
(一)按行為後法律有變更，適用行為時法律，但行為後法律有利
    於行為人，適用最有利之法律，刑法第2條第1項定有明文。
    被告行為後，毒品危害防制條例第4條規定於109年1月15日
    經總統公布修正，於同年7月15日起生效施行，與本案相關
    規定之修正，有修正前毒品危害防制條例第4條第2項規定「
    製造、運輸、販賣第二級毒品者，處無期徒刑或7年以上有
    期徒刑，得併科新臺幣1千萬元以下罰金」，修正後規定為
    「製造、運輸、販賣第二級毒品者，處無期徒刑或10年以上
    有期徒刑，得併科新臺幣1千5百萬元以下罰金」。新法提高
    有期徒刑及罰金法定刑上限，本案經新舊法比較結果，應以
    被告行為時之法律，即修正前毒品危害防制條例第4條第2項
    對被告較為有利，依刑法第2條第1項前段規定，自應適用修
    正前之毒品危害防制條例第4條第2項規定。
(二)核被告所為，係修正前毒品危害防制條例第4條第2項之販賣
    第二級毒品罪，被告販賣第二級毒品甲基安非他命前之持有
    第二級毒品甲基安非他命之低度行為，為其販賣之高度行為
    所吸收，不另論罪。本件原審判決時為109年4月29日，毒品
    危害防制條例第4條規定已修正公布，但尚未生效，是原判
    決雖未為新舊法之比較適用，惟其結果並不影響法規之適用
    及論罪科刑之結果，爰由本院予以補充敘明即可。
五、原審認被告有如事實欄所載之販賣第二級毒品甲基安非他命
    之罪，事證明確予以論處，並審酌被告販賣第二級毒品甲基
    安非他命予他人施用，不僅戕害他人身體健康，更助長毒品
    氾濫，足令購毒者沉迷於毒癮而無法自拔，重者甚因購毒者
    缺錢買毒而衍生其他犯罪，對社會風氣及治安均有負面影響
    等如事實欄所載之犯罪動機、目的及手段。而被告涉犯上開
    犯行，自警詢起始終否認犯罪之犯後態度，兼衡其販賣第二
    級毒品甲基安非他命之數量、金額、次數，並被告自述專科
    畢業(依戶籍資料記載為二、三專肄業，詳他字第4799號卷
    一第107頁)之智識程度，離婚、育有子女已成年、經濟狀況
    尚可等一切情狀，量處有期徒刑7年6月(併諭知沒收詳後述)
    等旨，經核原判決認事用法俱無違誤，量刑亦稱妥適，被告
    提起本件上訴，猶飾詞否認犯罪，其所辯均不可採，是被告
    本件上訴核無理由，應予駁回。
六、沒收：
(一)本件被告所使用之行動電話並未扣案，查無證據可認附表三
    編號10至12所示行動電話及SIM卡曾用於本案，而被告確有
    使用行動電話與買家許瑀庭聯繫毒品買賣及價金交付等事宜
    ，不詳之行動電話一支為被告本件販賣第二級毒品之犯罪工
    具，已足認定，是應依毒品危害防制條例第19條第1項之規
    定宣告沒收，並依刑法第38條第4項規定，諭知於全部或一
    部不能沒收或不宜執行沒收時，追徵其價額。
(二)本件被告販賣第二級毒品與許瑀庭之價金2,400元，為被告
    販賣第二級毒品所得，並未扣案，此部分犯罪所得應依刑法
    第38條之1第1項之規定宣告沒收，並依刑法第38條之1第3項
    之規定，諭知於全部或一部不能沒收或不宜執行沒收時，追
    徵其價額。
(三)本件扣案如附表三編號1至編號4所示之第二級毒品甲基安非
    他命，並無證據可認係被告本件販賣毒品所賸餘，且被告施
    用毒品，業經檢察官提起公訴，經原法院以108年度審易字
    第2803號判決公訴不受理，復就如附表三編號1至4所示毒品
    則諭知沒收銷燬。至附表三編號5至9、13所示之物，亦無證
    據可認係本件販賣毒品犯行所用之物，爰不予宣告沒收，併
    此敘明。
(四)綜上，原判決就被告前開販賣第二級毒品部分，經調查後，
    認被告係使用不詳之行動電話壹具與買家即許瑀庭為連絡販
    毒事宜，並被告本件販毒價金為其犯罪所得2,400元，是就
    未扣案行動電話壹具、未扣案犯罪所得2,400元均諭知沒收
    ，並於全部或一部不能或不宜執行時，均追徵其價額等旨，
    經核其事實認定並無違誤，諭知沒收或追徵亦合於法律規定
    ，應予維持，就沒收部分之被告上訴亦無理由，應予駁回。
    　
乙、無罪部分：
壹、公訴意旨略以：被告明知甲基安非他命為毒品危害防制條例
    第2條第2項第2款所列管之第二級毒品，不得非法持有與販
    賣，竟意圖營利，基於販賣毒品之犯意，利用LINE、FACEBO
    OK通訊軟體作為販賣第二級毒品之聯絡工具，於附表二所示
    時地，以附表二所示代價販賣第二級毒品予許瑀庭。因認被
    告均涉犯毒品危害防制條例第4條第2項之販賣毒品犯嫌。
貳、按刑事訴訟法第308條規定：「判決書應分別記載其裁判之
    主文與理由；有罪之判決並應記載犯罪事實，且得與理由合
    併記載。」，同法第310條第1款規定：「有罪之判決書，應
    於理由內分別情形記載左列事項：一、認定犯罪事實所憑之
    證據及其認定之理由。」，及同法第154條第2項規定：「犯
    罪事實應依證據認定之，無證據不得認定犯罪事實。」揆諸
    上開規定，刑事判決書應記載主文與理由，於有罪判決書方
    須記載犯罪事實，並於理由內記載認定犯罪事實所憑之證據
    及其認定之理由。所謂認定犯罪事實所憑之「證據」，即為
    該法第154條第2項規定之「應依證據認定之」之「證據」。
    職是，有罪判決書理由內所記載認定事實所憑之證據，即為
    經嚴格證明之證據，另外涉及僅須自由證明事項，即不限定
    有無證據能力之證據，及彈劾證人信用性可不具證據能力之
    彈劾證據。在無罪判決書內，因檢察官起訴之事實，法院審
    理結果，認為被告之犯罪不能證明，而為無罪之諭知，則被
    告並無檢察官所起訴之犯罪事實存在，既無刑事訴訟法第15
    4條第2項所規定「應依證據認定之」事實存在，因此，判決
    書僅須記載主文及理由，而理由內記載事項，為法院形成主
    文所由生之心證，其論斷僅要求與卷內所存在之證據資料相
    符，或其論斷與論理法則無違，通常均以卷內證據資料彈劾
    其他證據之不具信用性，無法證明檢察官起訴之事實存在，
    所使用之證據並不以具有證據能力之證據為限，是以本件被
    告既認定為無罪，本判決就無罪部分即不再論述所援引有關
    證據之證據能力，合先敘明。
參、次按犯罪事實應依證據認定之，無證據不得認定犯罪事實；
    又不能證明被告犯罪者，應諭知無罪之判決，刑事訴訟法第
    154條第2項、第301條第1項分別定有明文。再按認定不利於
    被告之事實，須依積極證據，苟積極證據不足為不利於被告
    事實之認定時，即應為有利於被告之認定，更不必有何有利
    之證據；又事實之認定，應憑證據，如未能發現相當之證據
    ，或證據不足以證明，自不能以推測或擬制之方法，以為裁
    判之基礎；且認定犯罪事實所憑之證據，雖不以直接證據為
    限，間接證據亦包括在內；然而無論直接或間接證據，其為
    訴訟上之證明，須於通常一般之人均不致有所懷疑，而得確
    信其為真實之程度者，始得據為有罪之認定，倘其證明尚未
    達到此一程度，而有合理之懷疑存在時，事實審法院復已就
    其心證上理由予以闡述，敘明其如何無從為有罪之確信，因
    而為無罪之判決，尚不得任意指為違法，最高法院30年上字
    第816號、40年台上字第86號、76年台上字第4986號判決意
    旨可參。
肆、公訴意旨認被告涉犯販賣第二級毒品甲基安非他命犯嫌，無
    非係以附表二「證據清單」欄所示之證據為憑，訊據被告堅
    決否認有何附表二所載之販賣第二級毒品犯嫌，經查：
一、證人許瑀庭有匯如附表二所示金額至被告親人之帳戶內乙節
    ，有「證據清單」欄中之匯款紀錄足憑，然就被告是否確有
    附表二所示之販賣第二級毒品犯行，證人許瑀庭於107年8月
    16日警詢中證稱：伊帳戶中106年12月23日匯款至傅若松帳
    戶200元，該筆是於106年12月23日，伊以通訊軟體LINE與傅
    若松聯絡，並至傅若松位於中壢區環中東路的租屋處購買50
    0元之甲基安非他命，伊給被告300元，剩下的200元就用匯
    的(按即附表二編號1)。107年2月13日伊有匯1,000元至傅若
    松帳戶，那是107年2月13日跟傅若松買甲基安非他命的藥錢
    ，地點在中壢區的長緹都會旅館(按即附表二編號2)。107年
    2月23日匯款至傅若松帳戶495元，該筆係在長緹都會旅館向
    被告購買甲基安非他命，因為匯款要扣手續費，所以伊向傅
    若松說伊只要匯495元(按即附表二編號3)。107年3月18日匯
    款至傅若松帳戶3,000元該筆，是跟傅若松購買甲基安非他
    命的藥錢，地點在長緹都會旅館(按即附表二編號4)等語(見
    偵字第27644號卷二第16至18頁)。惟證人許瑀庭於原審審理
    中，就檢察官附表二所起訴各次販賣毒品犯行，證稱：「(
    問：妳在同次筆錄稱，106年12月23日這次200元是跟傅若松
    聯絡，到他住處買甲基安非他命的費用，妳買500元甲基安
    非他命，現場給傅若松現金300元，剩餘200元是用匯款的，
    所以有200元的匯款紀錄，妳之前於警詢陳述是否實在？)我
    忘記我在警察局有沒有這樣講。(後改稱)我有講，但我怕我
    講錯」、「(問：107年2月13日匯款1,000元，就是107年2月
    13日跟傅若松購買甲基安非他命的藥錢，地點是○○區○○路00
    0號長緹旅館，是否實在？）時間太久了，這都只是一些紀
    錄，我無法對上，我不能說到底正不正確。」、「（問：10
    7年2月23日以500元向傅若松購買甲基安非他命，地點也是
    在長緹旅館，因為匯款要扣手續費14元，妳就跟傅若松說妳
    只匯款495元，是否有說過這樣的話？該段陳述是否實在？
    ）我欠他500元，扣掉14元是486元，我應該沒有講14元，應
    該是5元，不然怎麼會是495元。（問：妳於警詢中陳述是49
    5元，是否實在？）恩，我看紀錄，金額是錯的，那應該就
    不實在，我有匯款495元，這495元就是跟他買500元安非他
    命的錢，但筆錄記錄匯款扣手續費14元是記錄錯誤」、（問
    ：107年3月18日以3,000元向傅若松購買甲基安非他命，地
    點是在○○區長緹旅館，這段陳述是否是妳講的？該段陳述是
    否實在？）我只記得我有跟他拿安非他命，時間不記得，錢
    就是紀錄的那樣」等語(見原審卷第287至288頁)，則證人許
    瑀庭就附表二編號1、2、4部分，於原審審理中無法確切記
    憶，是就各該次毒品交易細節部分已未能完整陳述，至於附
    表二編號3部分，則因為匯款手續費部分，認為警詢有不盡
    正確之處。雖證人許瑀庭於警詢稱手續費5元，所以要匯款4
    95元，惟該筆手續費為14元，並非5元(見偵字第27644號卷
    二第55頁)，足見證人許瑀庭於警詢或原審中所述，就原欲
    匯款金額與手續費若干，均與實際手續費之扣款及原欲匯款
    有所不符。又證人許瑀庭於原審證稱：就附表二各編號匯款
    ，伊於警詢中會證稱是在匯款當日向被告購買，是因為匯款
    紀錄是具體的時間，警察叫伊去想，伊就硬想一個答案，伊
    只能抓大概的時間，不能確定幾月幾號等語(見原審卷第288
    至289頁)，則證人許瑀庭就附表二各該編號所示各次販賣毒
    品犯行，於原審審理中顯然無法記憶，且所述之毒品交易時
    間，顯然係依照匯款時間恣意指述，並非與被告有各該次交
    易毒品之實際，且觀諸起訴書所指附表二所示各次販賣毒品
    犯行，就販賣毒品之數量並未具體指述，而且各次匯款金額
    懸殊，是否確為交易第二級毒品甲基安非他命之價金，容非
    無疑，從而被告是否確有如附表二所示各編號之販賣毒品予
    許瑀庭之被訴事實，已非無疑。
二、再參酌證人許瑀庭固有匯入如附表二各編號所示款項至被告
    親人之帳戶內，惟匯款之理由本屬多端，此項證據資料在客
    觀上僅能證明有匯款事實，無法證明證人許瑀庭與被告間有
    買賣毒品之事實，本件復無如附表四所示之通訊軟體對話(
    即有罪部分具有補強證據)，即不具有補強證據，無法使法
    院足以認定證人許瑀庭匯款之原因係為購買第二級毒品，至
    於附表五被告與陳宥燐間之對話(詳附表五編號1所示)，及
    簡心慈與許瑀庭之對話中(詳附表五編號2所示)，固有「你
    那邊可以出掉次等品」、「五個賣你六千」、「一粒捨不得
    拆開，想留著」、「這個結晶是…」等對話(見附表五編號1
    所示)，及「找『傅哥』『工作』」，「他現在好像沒有，通訊
    行有。」、「阿你昨天問我還要『工作』嗎？是傅哥有找到『
    工作』喔？那你要去通訊行嗎？」等語(見附表五編號2所示)
    ，而被告自承與陳宥燐之對話內容係討論甲基安非他命，簡
    心慈與許瑀庭的對話亦係討論毒品等情，然上開對話僅足以
    證明被告確有接觸毒品而或涉及不法，惟仍無法證明檢察官
    所起訴被告確有附表二各編號所示各次販賣第二級毒品之犯
    行。至於證人A1固指證被告確有沾染毒品，並有販賣毒品予
    他人，然此亦難以補強證明，使法院相信被告確有有於附表
    二各編號所示時間、地點販賣第二級毒品予證人許瑀庭等節
    ，基上各情，通訊軟體對話紀錄及A1之證述均未能證明附表
    二各編號所示各次販賣毒品犯行，亦難以資作為證人許瑀庭
    證述之補強證據，法院尚難單憑證人許瑀庭前開有瑕疵之指
    述，即遽認被告確有於附表二各編號所示時間、地點販賣第
    二級毒品予證人許瑀庭之事實。
伍、綜上所述，本件依據檢察官所舉事證，並經法院調查所得事
    證，經綜合評價後，認未達於通常一般人均不致有所懷疑，
    而得確信被告確有附表二公訴意旨所指販賣第二級毒品之程
    度，亦無法說服法院產生被告確有構成此部分犯罪事實之存
    在之心證。此外，復查無其他積極證據足資證明被告涉有附
    表二公訴意旨所指訴之罪，揆諸前揭法條及判決意旨，被告
    此部分被訴之罪尚屬不能證明，原審為被告此部分無罪判決
    ，並無不當。檢察官上訴，並未提出新證據，猶執陳詞，指
    摘原審之無罪判決不當，核無理由，應予駁回。　　
據上論斷，應依刑事訴訟法第368條，判決如主文。
本案經檢察官葉詠嫻提起公訴，經檢察官孟玉梅到庭執行職務。
中　　華　　民　　國　　110 　年　　7 　　月　　20　　日
                  刑事第二十一庭審判長法　官  許宗和
                                      法　官  黃玉婷
                                      法　官  黃惠敏
以上正本證明與原本無異。
有罪部分，如不服本判決，應於收受送達後20日內向本院提出上
訴書狀，其未敘述上訴之理由者並得於提起上訴後20日內向本院
補提理由書（均須按他造當事人之人數附繕本）「切勿逕送上級
法院」。
附表二所示無罪部分，檢察官如不服本判決，應於收受送達後20
日內向本院提出上訴書狀，惟須受刑事妥速審判法第9條限制。
其未敘述上訴之理由者，並得於提起上訴後20日內向本院補提理
由書(均須按他造當事人之人數附繕本)「切勿逕送上級法院」。
刑事妥速審判法第9條：
除前條情形外，第二審法院維持第一審所為無罪判決，提起上訴
之理由，以下列事項為限：
一、判決所適用之法令牴觸憲法。
二、判決違背司法院解釋。
三、判決違背判例。
刑事訴訟法第 377 條至第 379 條、第 393 條第 1 款之規定，
於前項案件之審理，不適用之。
                                       書記官  吳錫欽
中　　華　　民　　國　　110 　年　　7 　　月　　20　　日
附表二(本判決附表沿用原判決之附表編號，以下同)
編號 時間 地點 購毒者 購毒數量/金額(新臺幣)   交易方式 證據清單 1【※起訴書附表一編號1】 106年12月23日 傅若松之租屋處(桃園市○○區○○○路) 許瑀庭 安非他命（重量不詳） 被告與許瑀庭以LINE、FACEBOOK等通訊軟體聯繫，於左列交易時間、地點，以左列給付方式，交易第二級甲基安非他命。 ①證人許瑀庭於警詢中之證述(見偵字第27644號卷二第17頁正反面) ②證人A1於警詢、檢察官偵訊中之供述(見他字第4799號卷一第17至19、58至67頁，卷二第4至6、69至73頁) ③證人許瑀庭、簡心慈臉書對話紀錄(見他字第4799號卷三第8至10頁) ④許瑀庭之中國信託銀行帳號000000000000000號帳戶存款交易明細(見他字第4799號卷四第25頁) ⑤傅若松之親友日盛銀行帳號00000000000000號帳戶存款交易明細(見偵字第27644號卷一第32頁) ⑥陳宥燐與傅若松監視器錄影對話譯文(見他字第4799號卷二第33至34頁)     500元（現金給付300元，並於交易當日匯款200元至傅若松指定之日盛國際商業銀行帳號00000000000000000號帳戶）   2【※起訴書附表一編號2】 107年2月13日 桃園市○○區○○路000號長緹旅館 許瑀庭 安非他命（重量不詳） 被告與許瑀庭以LINE、FACEBOOK等通訊軟體聯繫，於左列交易時間、地點，以左列給付方式，交易第二級甲基安非他命。 ①證人許瑀庭於警詢中之證述(見偵字第27644號卷二第17頁正反面) ②證人A1於警詢、檢察官偵訊中之供述(見他字第4799號卷一第17至19、58至67頁，卷二第4至6、69至73頁) ③證人許瑀庭、簡心慈臉書對話紀錄(見他字第4799號卷三第8至10頁) ④許瑀庭設於中國信託銀行帳號000000000000000號帳戶存款交易明細(見他字第4799號卷四第28頁) ⑤傅若松之親友日盛銀行帳號00000000000000號帳戶存款交易明細(見偵字第27644號卷一第32頁) ⑥陳宥燐與傅若松監視器錄影對話譯文（見臺灣桃園地方檢察署107 年度他字第4799號卷二第33至34頁）     1,000元(於交易當日匯款至傅若松指定之日盛國際商業銀行帳號00000000000000000號帳戶)   3【※起訴書附表一編號3】 107年2月23日 桃園市○○區○○路000號長緹旅館 許瑀庭 安非他命（重量不詳） 被告與許瑀庭以LINE、FACEBOOK等通訊軟體聯繫，於左列交易時間、地點，以左列給付方式，交易第二級甲基安非他命。 ①證人許瑀庭於警詢中之證述(見偵字第27644號卷二第17頁正反面） ②證人A1於警詢、檢察官偵訊時之供述(見他字第4799號卷一第17至19、58至67頁，他字第4799號卷二第4 至6頁、69至73頁） ③證人許瑀庭、簡心慈臉書對話紀錄(見他字第4799號卷三第8至10頁) ④許瑀庭之中國信託銀行帳號000000000000000號帳戶存款交易明細(見他字第4799號卷四第29頁） ⑤傅若松之親友日盛銀行帳號00000000000000號帳戶存款交易明細(見偵字第27644號卷一第32頁反面） ⑥陳宥燐與傅若松監視器錄影對話譯文(見他字第4799號卷二第33至34頁）     495元(於交易當日匯款至傅若松指定之日盛國際商業銀行帳號00000000000000000 號帳戶)   4【※起訴書附表一編號5】 107年3月18日 桃園市○○區○○路000號長緹旅館 許瑀庭 安非他命（重量不詳） 被告與許瑀庭以LINE、FACEBOOK等通訊軟體聯繫，於左列交易時間、地點，以左列給付方式，交易第二級甲基安非他命。 ①證人許瑀庭於警詢中之證述(見偵字第27644號卷二第17頁正反面） ②證人A1於警詢、檢察官偵訊時之供述(見他字第4799號卷一第17至19、58至67頁，卷二第4至6、69至73頁) ③證人許瑀庭、簡心慈臉書對話紀錄(見他字第4799號卷三第8至10頁) ④許瑀庭之中國信託銀行帳號000000000000000號帳戶存款交易明細(見他字第4799號卷四第31頁） ⑤傅若松之親友日盛銀行帳號00000000000000號帳戶存款交易明細(見偵字第27644號卷一第32頁反面） ⑥陳宥燐與傅若松監視器錄影對話譯文(見他字第4799號卷二第33至34頁）     3,000元(於交易當日匯款至傅若松指定之日盛國際商業銀行帳號00000000000000000號帳戶)   

附表三：
編號 扣案物品名稱 數量及單位 備註  1 第二級毒品甲基安非他命 6.21公克 無證據證明與本案有關。  2 第二級毒品甲基安非他命 4.10公克 無證據證明與本案有關。  3 第二級毒品甲基安非他命 10.61公克 無證據證明與本案有關。  4 第二級毒品甲基安非他命 0.64公克 無證據證明與本案有關。  5 安非他命吸食器 1組 無證據證明與本案有關。  6 電子磅秤 1個 無證據證明與本案有關。  7 玻璃球 2個 無證據證明與本案有關。  8 分裝吸管 2支 無證據證明與本案有關。  9 夾鍊分裝袋 4個 無證據證明與本案有關。  10 遠傳電信sim卡 1張 無證據證明與本案有關。  11 黑色行動電話(廠牌：三星，門號及IMEI碼未載明） 1具 無證據證明與本案有關。  12 粉色行動電話(廠牌：三星，門號及IMEI碼未載明） 1具 無證據證明與本案有關。  13 黃色底圖動物圖案提袋 1個 無證據證明與本案有關。 

附表四：通訊軟體內容
編號 日期 通話時間 A  B           內容摘要 卷頁出處 1 107年4月 107年3月30日下午7時38分許 傅若松 → 許瑀庭 A：你在哪？ B：66 A：晚點方便拿給我？？ B：我放在我家信箱你在過來拿 A：蛤？ B：我沒有要去中壢 A：等會打給你 見偵字第27644號卷二第19至45頁   107年3月31日 上午0時37分、1時27分、2時6分、3時12分 傅若松 → 許瑀庭 A：在嗎？ （A去電B，未接） A：在66嗎？我現在過去！ B：不在A：然後？ B：不在66（A去電B，未接） A：我東西妳放在哪？？ B：放信箱 A：打給我 B：幹嘛 A：什麼幹嘛？鬼知道你家信箱在哪，不用講喔！ B：在門旁邊 A：被人看到不就小偷，挖勒。 B：不會 A：所以，你都擺在信箱裡？？包括所有物品，跟錢囉！！OK B：0000-000-000＝1200，先給你200欠你整數 A：錯 B：講過什麼 　 （A去電B，未接） A：馬的！耍我，信箱個屁，你現在給我送過來 B：送去哪 A：你打電話過來 B：阿你不是說什麼錯 什麼那天你講過...問你你又不回不講，我哪知道你到底有沒有要來怎麼放 A：來豬靈妻 B：給200剩欠1000 A：你又要幾個小時之後才來？ B：我問題你不回答 A：妳他媽的是不會用講的？？一定要回答第一個問題後再考慮要不要來？現在是什麼情形？？    107年4月1日上午1時10分、3時44分、5時8分、下午2時25分許、5時17分、6時14分 傅若松 → 許瑀庭 B：如果時間無法一致那就看要不要用711店到店嘛 A：你少他媽的來這套！還宅送！我跟你講明天晚上六點前！妳親自把東西跟錢一併全部還我！錢我跟你算3000就好！不要跟我再講其他有沒有的！啃！昨天我在後站等你到早上十點才離開！ B：沒辦法接受店到店，那就約你說的時間明晚六點來我家拿！然後扣掉前面給的後我只剩欠    1200... A：哼哼！妳試試看！又要我去？ 　 妳他媽的耍我一次不夠？？你   送來給我！還有金額是三千！ B：誰耍你？問你話不回什麼也不講，誰知道你是不是真的要來...1200就1200.不懂你一直講3000是幹嘛的！！ 　 （A去電B，未接） A：人勒，妳...... B：怎，六點不是 A：妳現在送來唄！後站 B：我沒有要去中壢 （A去電B，未接） A：你在哪？我過去找你 B：我要回66 A：多久 B：後站包廂 A：櫃台問多久？又在耍我？？？ B：等等就送過去 A：等等？？    107年4月2日上午8時47分許、下午5時37分、9時20分 傅若松 → 許瑀庭 A：屌？？ A：錢勒？    （A去電B，未接） A：請你回電！不要讓我去找你OK（A去電B，未接） B：從前的紀錄我也不是欠你錢不還的人，我是又怎樣對你了？    107年4月4日上午6時13分、下午2時17分、5時14分、6時6分、7時47分、8時25分、11時35分 傅若松 → 許瑀庭 A：今天請把錢全部匯過來！全額計新台幣3000元！！！我不想講太多！！ B：帳戶，幹嘛現在？ A：因為我沒時間！等會就要離開去忙！要不要一句話！我才可以排時間！ B：等你忙完再約吧 A：那不用了！回答我問的OKB：還沒 A：我等到24時！到時別怪我直接去找你！ B：前天不是就有人來了 A：匯好了嗎？ B：12點以前匯有困難...還沒生到    107年4月5日上午0時19分、下午2時2分、3時7分、6時3分、10時15分 傅若松 → 許瑀庭 A：馬的！叫你來找我沒空！問你匯了嗎？不回！！現在時間到了！在跟我講四個字！就算了！ 我操你媽的把我當王八蛋是嗎？你等著看吧！我看看你父母的面子還要不要！左右鄰居等著看戲吧 B：是你說你晚點要忙的...我那時又不能去，怎麼找。外面欠你那麼多錢的你不找...為了區區1200要來我家鬧？！覺得我比較好欺負？我不是晶晶餒！！既然我們無法達成共識，我也只好請那天的警察再過來一趟 A：你搞不清楚原因？ B：那請你說明原因 　 （A去電B，未接） A：不接電話！很好。今天沒空去找你！明天開始走著瞧！錢我不會再提！馬的話術我！！裝傻！抱歉！不是12是30 B：我說過了不接是因為我不想起衝突 A：有本事跟晶一樣躲起來！找不到 B：沒有沒話術你福哥也知道請福哥出來調停應該不會太為難吧！為何3000？ A：關他屁事 B：因為我不懂為何你一直說3000阿！我不懂我又沒跑你錢你在針對我做什麼...沒有像其他欠錢的人一樣躲你...然後要這樣鬧我喔？是不關他的事啊，但因為他當時也在場他最清楚不能找他調停？ A：不想跟你廢話太多！！明天中午前！我沒看匯到進來！我會帶人去找你！ B：要去哪找我？ B：你有再星城密我是嗎？ A：你在哪？ B：朋友店裡 A：現在過來找我 B：找你幹嘛？我再幫朋友顧店＝＝ A：不勉強！！但是是最後一次問你！！我給你四十分鐘到！沒來咱們就恩斷義絕！該做的我會交代人去處理！ B：請問要處理什麼？ A：不來就不要囉唆！問什麼 B：錢我匯過去了 A：多少？我跟你說！等會忙完我去看！沒有匯三千！我真的會打鐵！我不會凹你！要凹你才凹這點嗎？？？你應該明白！ B：為什麼我要匯3000？我真的不明白阿！今天不是你凹不凹我，是我根本也沒欠你什麼你要從我這凹什麼阿？！你說不是凹，那我為何要匯3000 A：電話中不想講！妳認識我至今！我凹過你？？3000是妳應該要給我的！OK B：怎樣應該？ A：雞巴啦！我不想打字！我在遊戲！五點前去ATM看！ B：1200硬生生變3000叫做我應該給你的？！！既然你說我認識你至今你沒凹過我，同樣的我也沒欠你什麼，既然雙方都沒有，那請問是哪裡來的我應該給你？你到底自己在那邊尬什麼意思的？！是你講的話我當放屁嗎？應該是我問的問題你不正面回應吧！到底再亂小什麼？你有脾氣難道我沒有情緒嗎？尊重你是長輩叫你一聲傅哥，外面欠你四千，一萬，兩萬的不勝唏噓...我只欠你1200你硬要叫我匯3000是怎樣？！難道欠錢會還的就活該倒楣嗎？比較好欺負是嗎？ A：操！你沒欠我？？？幹！二天了你難請！！就不要廢話一堆！東西阿福有沒有叫你拿給我？我有沒有說要就是一起？你送還！屌！包裹到樓下！！你他媽說我尬！尬什麼？當我兄弟的面在算計你的最大利益！既然你會算最大利益！我不會嗎？？出面來講清楚阿！B：我錙銖必較，你就要斤斤計較？我算最大利益是能便宜當然想便宜，你算最大利益卻是要我幫你承擔你造成的損失＝＝ A：損失？？？ B：不然你算最大利益要算什麼？（略） A：一！要嘛來見我！二！要嘛剩下的立馬匯過來！是你在旋轉..拖延！既然都不回答！那就待會見！ B：第一我欠的錢已經還你了，根本不需要過去！第二欠你的1200已全數匯過去，要剩下什麼？收據嗎？ A：呵呵！既然這樣我就沒話可說了！保重！跟你說！我一樣會去找你的！ B：找我幹嘛？你是現在沒晶晶好找在找我麻煩是嗎？ A：靠！差我錢我不找你找誰？ B：搞清楚我差你什麼錢啦！ A：工作 B：為何多1800我請問你 A：請問東西誰的？？當初怎講的？？要就一起拿！不是嗎？後面阿福怎麼跟你講的！把東西不交給我不是嗎？你放我鴿子！又晃點時間又把包裹送到櫃台！現在你說怎樣就怎樣是嗎？既然你屌爬上我的頭上！我白痴還挺你  

附表五：
編 號 日期 通話時間 A  B           內容摘要    卷頁 1 106年 8月8 日 106年8月8日2時29分44秒至2時32分15分許 傅 若 松 → 陳宥燐 02:29:44 A:拿幾個。 02:29:46 B:拿一張一樣而已啊！ 02:29:47 A:阿幹他的不會拿多一點。 02:29:49 B:阿她就沒有多一點阿！ 02:29:51 A:你那邊可以幫我出掉次等品。 02:29:53 B:可以啊 沒問題！ 02:29:54 A:什麼時候 現在餒？ 02:29:57 B:現在?現在就要出掉? 02:30:03 B:欸...請問大哥要換多少？ 02:30:06 A:幹他的都不要問我問自己？ 02:30:08 B:問我自己? 02:30:09 B:我不知道你拿多少啊？這挖母災影阿！ 02:30:16 A:阿你要怎麼出阿！你要...你要...反正我們都講明的麻！ 02:30:18 B:對阿！我知道。 02:30:19 A:我又不跟你拉拐彎抹角的。 02:30:25 B:4個。 02:30:27 A:(聽不懂)我看一下。 02:30:35 A:我看這五個是嘛這五個喔賣你六千。 02:30:41 B:那我賣六千五。 02:30:42 A:划不來拉。 02:30:43 B:靠杯喔安捏哩每合拉！(這樣不划算) 02:30:45 A:黑拉！ 02:30:46 B:嘿洗哩每合母系挖每合！(那是你不划算不是我不划算) 02:30:47 A:一粒餒，這我都捨不得拆開，我真的捨不得拆掉餒！ 02:30:54 A:其實我講實話好不好我想把它留著。 02:30:58 B:蛤！你真的要把它一粒封起來嗎？ 02:31:00 A:我很少看到！ 02:31:01 B:這麼大顆的? 02:31:03 A:其實沒有拉之前就有拉! 02:31:05 B:之前就有一顆六克多吧! 02:31:08 A:之前那大的有沒有! 02:31:09 B:對阿!比這還... 02:31:11 A:嘿阿 這個結晶是.... 02:31:47  B:啊我想想一下。 02:31:52 B:大概5~6千不是問題吧！ 02:31:55 A:不是阿！大概5~6千的話，問題是，還要算你的餒。 02:31:58 B:5~6千，沒有啊！主要是，是您出...要換現金阿！我也沒差啊！ 02:32:07 A:什麼意思？ 02:32:07 B:嘿系，謀拉，哥哥如果你有辦法接受5~6千的話，我就幫你丟掉阿！ 02:32:13  A:可是這樣你沒得賺 02:32:14 B:我沒得賺是其次阿 02:32:15 A:阿少來了拉總是要生活好不好！ 見原審108年度訴字第1016號卷 2 107年1月1日晚上7時18分許 107年1月1日晚上7時18分許 簡心慈 → 許瑀庭 （錯過一通來自許瑀庭的來電） A:恩恩，怎麼了，剛在吃飯 B:哦哦哦  你在家喔 A:嗯阿，怎了 B:找傅哥工作 A:你聯絡他阿，他現在好像沒有，通訊行有 B:我自己去很奇怪 A:你要幾個 B:而且已不知道通訊行怎麼出重點是我要凹上次那個前男友，但是他這次不肯像上次一樣先拿錢給我 A:先他們都是要先收錢耶，不然你跟他們說看看 B:我過去說喔？？ A:你有他聯絡方式嘛 B:沒那？？ A:我幫問看看等等喔 B:還是說用那個我借他戶頭要給我的跟拿給他？你要不要過去欸欸，我多拿一個雙鼻頭你要嗎 A:我怕傅哥不高興我過去耶你要過去問嗎？ B:不然就是我過去找你傅哥問就說我請你幫忙 A:他有問你嗎？ B:我打都沒人接阿！你呢 A:他沒回耶 B:那你要去嗎 A:他說現金耶...... B:還是說那個比特幣來要給我的，先跟他拿一個？ A:你跟他談嗎？他剛是說要現金  B:對了...小楊說中華或臺灣之星有可以辦門號換現金？我沒他他聯絡方式阿 A:你問他看看 B:去通訊行嗎？還是？你不去喔？ A:傅哥回了嗎 B:都沒有整個人消失了一樣 A:是喔...... B:他有回你嗎傅哥都沒有跟你聯絡？ （A去電B，未接） A:收訊不好傳不出去 B:阿你昨天問我還要工作嗎？是傅哥有找到工作喔？那你要去通訊行嗎？ A:通訊行有 B:喔喔昨天不是傅哥有喔（略） 見偵字第27644號卷二第10至12頁